臺灣高雄地方法院刑事判決　　　九十四年度訴字第二七九號
　　公　訴　人　臺灣高雄地方法院檢察署檢察官
　　被　　　告　乙○○　男　2.
　　指定辯護人　葉天來律師
右列被告因違反毒品危害防制條例案件，經檢察官提起公訴（93
年度偵緝字第2538號），本院判決如左：
    主  文
乙○○連續販賣第一級毒品，處有期徒刑拾年。扣案如附表一編
號(一)至(三)與附表二編號(一)之第一級毒品海洛因，及附表一編號(四)
上殘留之第一級毒品海洛因，均沒收銷燬之；附表一編號(四)至(六)
與附表二編號(二)之物品均沒收。販賣第一級毒品所得財物新台幣
壹仟元沒收之，如全部或一部不能沒收時，以其財產抵償之。
    事  實
一、乙○○明知海洛因業經公告列為毒品危害防制條例第二條第
    一項第一款之第一級毒品，不得非法持有、販賣、轉讓及持
    有。詎其竟基於販賣之概括犯意，在不詳時、地，向年籍姓
    名不詳、綽號「阿牛」之成年男子，以每次新台幣（以下同
    ）三千元之價格，購入不詳數量之第一級毒品海洛因，復以
    其使用之0000000000號行動電話門號與買毒者聯
    絡購買毒品之數量、價格後，再行約定交易時間、地點之方
    式，於民國九十三年二月九日前某日，由甲○○以其使用之
    0000000000號行動電話門號，撥打乙○○所使用
    之上開行動電話門號，約定在乙○○位於高雄市○○區○○
    路八六巷六號之住處，以每包（約使用一次之份量）五百元
    之價格，連續販賣第一級毒品海洛因予甲○○，至少二次，
    共計得款一千元。嗣先後於九十三年四月七日十四時三十分
    許、及同年六月一日十六時三十分許，為警分別持本院核發
    之搜索票前往乙○○上開住處而查獲，而循線查獲上情，並
    扣得如附表一、二所示之物品。
二、案經高雄市政府警察局小港分局報請台灣高雄地方法院檢察
    署檢察官偵查起訴。
    理  由
壹、關於本件證據能力之意見：
  一、按被告以外之人於審判外之言詞或書面陳述，除法律有規
      定者外，不得作為證據，刑事訴訟法第一百五十九條第一
      項固有明文。然依同法第一百五十九條之二規定：「被告
      以外之人於檢察事務官、司法警察官或司法警察調查中所
      為之陳述，與審判中不符時，其先前之陳述具有較可信之
      特別情況，且為證明犯罪事實存否所必要者，得為證據。
      」。其立法旨趣無非係慮及傳聞證據未經當事人之反對詰
      問予以核實，原則上先予排除，然如與審判中之陳述有所
      不符時，倘其在檢察事務官、司法警察官或司法警察調查
      中所為之陳述較審判中之陳述更具有可信性之特別情況，
      且為證明犯罪事實之存否所必要者，為發見真實起見，遂
      規定被告以外之人此等陳述依法仍具有證據能力，而得採
      為證據，合先敘明。
  二、本件證人甲○○於本院審理中之證述雖與警詢之供述內容
      有所扞挌，然參以證人甲○○甫於九十三年二月二十三日
      十五時五分許，因施用毒品案件為警查獲後，即先後於當
      日及同年三月十七日前往高雄縣政府警察局刑警隊三組製
      作筆錄；於詢問過程中，均係出於其自由意志而為陳述，
      製作筆錄之員警亦未有何強暴、脅迫或以其他不正方法等
      情事，是以證人甲○○之警詢筆錄依法雖屬傳聞證據，原
      不具證據能力，然審酌其該等言詞陳述作成時之外部情況
      並無不當，自具有特別可信性。又衡諸毒品交易過程多屬
      隱密，未敢公然為之，是被告所涉販賣毒品之事實除其自
      身外，僅證人甲○○為直接見聞事實之人，從而若欲判斷
      被告是否成立犯罪，實有引用證人甲○○警詢中供述之必
      要性。揆諸右揭說明，本院自得逕以卷附證人甲○○之警
      詢筆錄採為認定事實之依據。
  三、次按，被告以外之人於偵查中向檢察官所為之陳述，除顯
      有不可信之情況者外，得為證據，刑事訴訟法第一百五十
      九條之一亦有明文。證人甲○○前於九十三年八月二十五
      日、同年十月二十一日前往臺灣高雄地方法院檢察署，經
      檢察官告知具結義務及偽證罪之處罰、依法具結後而為陳
      述，有卷附上開偵訊筆錄及證人結文各二件在卷可參。且
      此部分亦未經檢察官、被告及辯護人就其證據能力表示異
      議（參見本院九十四年三月十四日審判筆錄第三頁），復
      未據被告及其辯護人等就證人甲○○該等陳述是否顯有不
      可信之狀況詳加釋明，參以上揭法條規定，本院亦得以甲
      ○○於偵查中之證述採為本件證據。
  四、再者，所謂「通訊紀錄」係指行動電話為完成通訊作業所
      生之一切資訊紀錄，其形式可能以電磁紀錄之方式儲存於
      電信業者之資料庫或其他媒介中，亦得透過電腦周邊設備
      將之列印或傳真成為文書資料。其以門號申請調閱之通聯
      紀錄者，即為一般大眾所認知之通聯紀錄。其設計目的原
      本係電信業者為便於核算帳務及判斷是否發生不合理使用
      該系統門號（防制盜拷）之狀況，而對該系統門號被使用
      進行通話之情形（包括發話或受話）所作成之記錄。通聯
      紀錄內容依申請者調閱目的之不同，可分為「單向通聯（
      僅調閱受話或發話通聯）」及「雙向通聯（同時調閱受話
      及發話通聯）」二種，其記載之資料項目大致包括：類別
      （表示該筆通話通聯記錄為發話或通話）、國碼（地區碼
      ）、發話方、受話方、日期（記載該筆通聯發生日期）、
      通話時間（記載該次通話起迄時間）、通話秒數、起始及
      結束之基地台、基地台方位角及行動電話序號等類。準此
      以觀，通聯紀錄乃電腦設備機械性地、本於電磁紀錄內容
      所製作之書面，顯與人之供述證據無涉，當未可逕以傳聞
      證據視之，而應採一般文書證據之法定證據調查方法予以
      調查，合先敘明。本件辯護人雖迭稱卷附被告使用之00
      00000000號行動電話通聯紀錄同一秒內竟有二次
      通聯、且或有通話秒數不一等情事，遂認前開通聯紀錄不
      得採為本件之證據云云。蓋以我國電信事業發展蓬勃，一
      般行動電話通訊向有多家電信業者提供之系統可供選擇（
      如中華電信、台灣大哥大、和信及遠傳等），且通聯紀錄
      之設置目的本係作為電信業者帳務核算之用，已如前述，
      是以倘通話雙方均使用相同通訊系統之行動電話門號者（
      俗稱網內通話），該電信業者即可透過其本身通訊系統之
      運作，同時記載雙方之通聯紀錄；反之，若通話雙方係分
      別使用不同系統之行動電話門號者（俗稱網外通話），各
      電信業者僅得針對本身系統行動電話門號之通話狀況進行
      紀錄，而未能包括其他系統行動電話門號之通話紀錄。另
      按，相同通訊系統行動電話門號之通話過程中，緣以通話
      雙方結束、切斷行動電話之時間未必一致，因而在通話長
      度（秒數）之記載上，勢不免或有一至二秒之些微誤差，
      此等情事乃技術上之必然現象，要不得徒以通話紀錄未臻
      一致，即任意指摘該等通聯紀錄之內容有誤。職是，本件
      辯護人前述云云，尚無從採為認定卷附被告使用之000
      0000000號行動電話門號通聯紀錄不具證據能力之
      憑據，此外復未經被告及其辯護人指明前開通聯紀錄有何
      採證違法之情事，本院自得依此通聯紀錄內容引為本件論
      罪之證據。
貳、實體部分：
  一、訊據被告固坦承持有並使用0000000000號行動
      電話門號、且扣案如附表一、二所示之物品均為伊所有之
      事實，惟矢口否認有何販賣第一級毒品海洛因之犯行。辯
      稱：伊並不認識甲○○、伊本身染有施用第一級毒品海洛
      因與第二級毒品甲基安非他命之習慣，扣案物品均係伊供
      自身施用毒品所用，並未販賣予第三人云云。然查：
（一）被告前於不詳時、地，向年籍姓名不詳、綽號「阿牛」之
      成年男子，以每次三千元之價格，購入不詳數量之第一級
      毒品海洛因等情，業據被告坦承不諱，並有扣案附表一編
      號(一)至(三)及附表二編號(一)之第一級毒品海洛因可資佐證，
      且該等毒品分別送請法務部調查局、高雄醫學大學附設中
      和紀念醫院鑑定之結果，均含有第一級毒品海洛因之成分
      ，此有卷附法務部調查局九十三年五月三日調科壹字第二
      二００一七０七七號、九十三年五月三日調科壹字第二二
      ００一七０七八號與九十三年五月十二日調科壹字第二二
      ００一七０七六號鑑定通知書三份，及高雄醫學大學附設
      中和紀念醫院九十三年十一月二日九三一０—四八四號檢
      驗報告一件可佐，足徵被告此部分之自白核與事實相符，
      堪予採信。
（二）按證人之陳述有部分前後不符，或相互間有所歧異時，究
      竟何者為可採，法院仍得本其自由心證予以斟酌，非謂一
      有不符或矛盾，即應認其全部均為不可採信，茍其對基本
      事實之陳述，與真實性無礙時，則仍非不得予以採信（最
      高法院九十三年度台上字第五三四九號判決採同一見解）
      。查本件證人甲○○於本院到庭證述之初，雖訛稱並不認
      識被告，亦否認曾以0000000000號行動電話門
      號撥打被告使用之0000000000號行動電話門號
      等情，堅稱其並無門路可購買毒品，均係綽號「鴻仔」之
      人以其上開行動電話門號，用以聯絡購買毒品事宜；嗣又
      改稱曾於高松地區騎車經過時與被告打過照面，並未透過
      他人之介紹云云，是其證述前後不一，已非無疑。再衡諸
      施用毒品乃犯罪行為、多須隱密為之，且因毒品價格不斐
      ，施用毒品者雖偶有相約出資購買毒品之情事，然苟非彼
      此間具有相當交情，當無可能任意與他人合資購買毒品而
      共同施用。證人甲○○前於警詢、偵查中均供稱係其本人
      以行動電話聯絡被告購買毒品，始終未有提及綽號「鴻仔
      」之人，直至本院審理中方始述及「鴻仔」其人，迭稱均
      由「鴻仔」以其所有之0000000000行動電話門
      號聯絡購買毒品相關事宜。然本院細繹卷附通聯紀錄之記
      載，證人甲○○上開行動電話門號確自九十三年一月二日
      十六時四十五分十七秒起，至同年二月五日八十十二分零
      一秒止，多次撥入被告使用之0000000000號行
      動電話門號，共計三十五通，通話時間包括清晨、中午、
      下午與晚間等時段，顯見雙方聯絡次數頻繁，是倘證人甲
      ○○前揭所述為真，適可推認其與「鴻仔」彼此間之往來
      理當甚為密切，詎證人甲○○於本院審理中針對「鴻仔」
      之姓名、年籍及聯絡方式等均一概諉為不知，實與常情有
      悖，綜此堪認所謂「鴻仔」之人乃證人甲○○所杜撰，是
      其於本院審判程序中結證各節，俱屬迥護被告之詞，委無
      足採。此外，本院參以證人甲○○前於警詢中，業已供稱
      其係向綽號「勇仔」之人購買第一級毒品海洛因，並配合
      員警前往被告位於高雄市○○區○○路八十六巷六號之住
      處，由員警提供被告之口卡片及相片予其指認，而據此當
      場指證確係被告販售第一級毒品海洛因予其施用等情屬實
      ；復分別在九十三年八月二十五日及同年十月二十一日，
      於台灣高雄地方法院檢察署檢察官偵查中到庭具結作證，
      除表示認識被告、及被告即為其在警詢中所稱「勇仔」之
      人外，另就渠等約定購買第一級毒品海洛因之方式、地點
      、數量及金額等節均詳加證述，且先後所述各情亦互核相
      符，本院遂認應以證人甲○○於警詢及偵查中所為之證述
      ，較屬可信。是以被告前開狡稱伊並不認識證人甲○○、
      亦未販賣毒品與甲○○云云，要屬臨訟卸責之詞，洵無足
      採。
（三）次查，毒品因價格昂貴，取得不易，且交易過程多須隱密
      為之，為此販售毒品者多使用小型夾鍊袋加以分裝，以便
      於出售。又販賣毒品，僅須行為人主觀上基於營利之目的
      ，將毒品販入或賣出，有一於此，其犯罪即已完成，並不
      以查獲毒品數量甚鉅為必要。本件附表一、二所示物品均
      為被告所有一節，業經被告供認不諱。其中附表一編號(一)
      至(三)、及附表二編號(一)均屬少量、分裝之毒品，且經鑑定
      均含有第一級毒品海洛因之成分，業如前述；又如附表一
      編號(四)之吸管杓子二支，鑑驗結果呈現第一級毒品海洛因
      之陽性反應，亦有高雄醫學大學附設中和紀念醫院九十三
      年十一月十六日九三一一—一六０號檢驗報告一件附卷可
      佐，另扣有附表一編號(五)與附表二編號(二)之夾鍊袋可憑，
      應堪推認被告確有分裝第一級毒品海洛因之事實。綜此以
      觀，本件被告持有夾鍊袋之數量非微，更有扣案吸管杓子
      二支作為分裝第一級毒品海洛因之用，自難認其持有前開
      毒品及分裝工具僅係供個人施用毒品所用。是被告此部分
      所辯之詞，亦非可採。
（四）邇來政府為杜絕毒品氾濫，毒害人民甚深，再三宣導教民
      眾遠離毒品、媒體之報導既深且廣，對於毒品之禁絕，應
      為民眾所熟悉。又政府對於查緝施用、轉讓及販賣毒品無
      不嚴格執行，且販賣毒品罪更係重罪，設若無利可圖，衡
      情一般持有毒品者，當不致輕易將持有毒品交付他人。況
      乎第一級毒品海洛因價格不貲、物稀價昂，且販賣第一級
      毒品海洛因係違法行為，非可公然為之，亦無公定之價格
      ，不論任何包裝，均可任意分裝增減分量，每次買賣價量
      ，亦可能隨時依雙方間之關係深淺、資力、需求量及對行
      情之認知、來源是否充裕、查緝是否嚴緊，購買者被查獲
      時供述購買對象之可能性風險之評估等，因而異其標準，
      並隨時機動調整，非可一概而論，是販賣之利得除經坦承
      犯行或價量俱臻明確外，委難查得實情，販賣之人從價差
      或量差中牟利方式雖異，其意圖營利之非法販賣行為則一
      ，足見被告上開販賣第一級毒品海洛因之舉，主觀上確有
      牟利意圖，應堪認定。
（五）此外，證人甲○○前於九十三年二月九日前往高雄縣警察
      局刑警隊檢舉被告販賣毒品之犯行（參見九十三年二月二
      十三日之警詢筆錄，警卷第十一頁），並於偵查中供稱從
      九十三年上半年開始向被告購買毒品，每次五百元，但最
      後購買之時間不記得等語（參見九十三年度偵字第一五一
      七五號卷第六十頁），再佐以前開卷附通聯紀錄之記載，
      可知證人甲○○曾多次以其使用之行動電話與被告聯絡，
      堪認被告必然不止一次販賣第一級毒品海洛因予證人甲○
      ○。惟本件既無積極事證足資判認被告販賣第一級毒品海
      洛因之次數為何次，依「罪證有疑，利於被告」之證據法
      則，爰認定被告係以每次五百元之價格販賣第一級毒品海
      洛因予證人甲○○，至少二次為當。據此核算，本件被告
      販賣第一級毒品海洛因所得財物為一千元（５００×２＝
      １０００元）。
（六）綜上所述，本件事證已臻明確，被告右揭販賣第一級毒品
      海洛因之犯行至堪認定，應依法論科。
  二、查海洛因係毒品危害防制條例第二條第二項第一款之第一
      級毒品，依法不得持有、施用及販賣。核被告乙○○所為
      ，係違反毒品危害防制條例第四條第一項之販賣第一級毒
      品罪。其販賣第一級毒品海洛因前後分別持有海洛因之低
      度行為，應為販賣之高度行為所吸收，不另論罪。被告先
      後二次販賣第一級毒品海洛因，時間緊接，且犯罪基本構
      成要件相同，顯係基於概括犯意反覆為之，應依連續犯之
      規定論以一罪，並依法加重其刑。又本件被告販賣毒品數
      量非鉅，與其他販毒集團可輕易獲得厚利之情形相較，本
      案犯罪所生危害尚非重大，實屬情輕法重，揆其犯罪情狀
      客觀上顯有堪予憫恕之處，本院如逕以宣告最低度之刑罰
      ，猶嫌過重，爰依刑法第五十九條之規定減輕其刑，並依
      同法第七十一條先加後減之。本院審酌被告之素行、犯罪
      動機、目的、手段、對社會治安危害程度，及犯罪後猶飾
      詞否認犯行、難見悔意等一切情狀，酌情量處如主文所示
      之刑，以資懲儆。
  三、扣案之附表一編號(一)至(三)、及附表二編號(一)均係查獲之毒
      品，且該包裝因與其內毒品業已無法析離，應依毒品危害
      防制條例第十八條第一項前段規定沒收銷燬之，至於送驗
      耗費之海洛因既已滅失而不存在，自無宣告沒收銷燬之必
      要。又扣案附表一編號(四)至(六)與附表二編號(二)之物品，均
      為被告所有、且係用供本件販賣毒品犯罪所用之物，爰依
      同條例第十九條第一項前段之規定宣告沒收；至附表一編
      號(四)吸管杓子二支上殘留之第一級毒品海洛因，應另依同
      條例第十八條第一項前段規定沒收銷燬之，方屬適法（最
      高法院九十三年台上字第四０三四號判決採同一見解）。
      此外，刑法沒收之物，雖指原物，但金錢為代替物，重在
      兌換價值，而不在原物，自難拘泥於沒收原物之理論，認
      沒收販賣毒品所得之金錢，以當場查獲扣押者為限，且毒
      品危害防制條例第十九條第一項係刑法第三十八條第一項
      第三款、第三項但書之特別規定，政府為肅清毒品，貫徹
      禁政，既設專條，採義務沒收主義，揆諸立法意旨，當不
      致有此限制，故販賣毒品所得之金錢，苟能認定其係販賣
      毒品所得之款（例如販毒所得之款，業經消費寄託或消費
      借貸與他人，則應認該販毒所得之款仍屬存在），不以當
      場查獲扣押者為限，此有最高法院六十六年度第八次刑事
      庭會議決議可資參照。是依前開決議意旨，販賣毒品所得
      之金錢，無論已否扣案，如仍屬存在，即應依法沒收。本
      件被告販賣毒品所得之款項合計一千元乙節，業如前述，
      此部分款項雖未扣案，然既無證據證明已不復存在，仍應
      依毒品危害防制條例第十九條第一項規定諭知沒收，如全
      部或一部不能沒收時，以其財產抵償之。至附表一編號(七)
      至(十)與附表二編號(三)至(五)等物品，分係被告供其施用第一
      級毒品海洛因或第二級毒品甲基安非他命之工具，亦或核
      與本件販賣第一級毒品之犯行無涉，是此部分均不另宣告
      沒收，附此敘明。
  四、末按，刑法第一百六十八條規定於執行審判職務之公署審
      判時或於檢查官偵查時，證人、鑑定人、通譯於案情有重
      要關係之事項，供前或供後具結，而為虛偽陳述者，處七
      年以下有期徒刑。而刑法上之偽證罪，不以結果之發生為
      要件，一有偽證行為，無論當事人是否因而受有利或不利
      之判決，均不影響其犯罪之成立。該罪所謂於案情有重要
      關係之事項，則指該事項之有無，足以影響於裁判之結果
      者而言，最高法院七十一年台上字第八一二七號著有判例
      。查證人甲○○於本案經以證人身份傳訊，由本院當庭諭
      知具結義務及偽證罪之處罰後，即依法具結，詎其於審判
      中就本件案情有重要關係之事項，供前具結而為虛偽陳述
      ，並足以影響裁判之結果，是其所為顯涉有刑法第一百六
      十八條之偽證罪，宜由檢察官另為適法之處理。
據上論斷，應依刑事訴訟法第二百九十九條第一項前段，毒品危
害防制條例第四條第一項、第十八條第一項前段、第十九條第一
項，刑法第十一條前段、第五十六條、第五十九條，判決如主文
。
中　　華　　民　　國　　94　　年　　3 　　月　　31　　日
                  刑事第十七庭  審判長法官 李麗珠
                                      法官 林勇如
                                      法官 陳明呈
以上正本證明與原本無異。
如不服本判決，應於收受送達後10日內向本院提出上訴書狀。
中　　華　　民　　國　　94　　年　　3 　　月　　31　　日
　　　　　　　　　　　　　　        書記官 林明忠
附錄本判決論罪科刑法條：
毒品危害防制條例第四條
製造、運輸、販賣第一級毒品者，處死刑或無期徒刑；處無期徒
刑者，得併科新台幣一千萬元以下罰金。
製造、運輸、販賣第二級毒品者，處無期徒刑或七年以上有期徒
刑，得併科新台幣七百萬元以下罰金。
製造、運輸、販賣第三級毒品者，處五年以上有期徒刑，得併科
新台幣五百萬元以下罰金。
製造、運輸、販賣專供製造或施用毒品之器具者，處一年以上七
年以下有期徒刑，得併科新台幣一百萬元以下罰金。
前四項之未遂犯罰之。
附表一：
┌──┬──────┬──┬────┬────────┐
│編號│扣押物品名稱│數量│查獲日期│ 備     註      │
├──┼──────┼──┼────┼────────┤
│    │第一級毒品海│拾包│九十三年│係查獲之毒品，應│
│    │洛因（合計淨│    │四月七日│依毒品危害防制條│
│ (一) │重貳點參貳公│    │        │例第十八條第一項│
│    │，空包裝重參│    │        │前段，沒收銷燬之│
│    │點肆捌公克）│    │        │                │
├──┼──────┼──┼────┼────────┤
│    │第一級毒品海│壹包│同右    │同右            │
│    │洛因（淨重零│    │        │                │
│ (二) │點柒柒公克、│    │        │                │
│    │空包裝重零點│    │        │                │
│    │肆公克）    │    │        │                │
├──┼──────┼──┼────┼────────┤
│    │第一級毒品海│壹包│同右    │同右            │
│    │洛因（淨重零│    │        │                │
│ (三) │點肆陸公克、│    │        │                │
│    │空包裝重零點│    │        │                │
│    │伍壹公克）  │    │        │                │
├──┼──────┼──┼────┼────────┤
│    │吸管杓子    │貳支│同右    │應依毒品危害防制│
│    │            │    │        │條例第十九條第一│
│    │            │    │        │項沒收；至其上殘│
│ (四) │            │    │        │餘之第一級毒品海│
│    │            │    │        │洛因，應依同條例│
│    │            │    │        │第十八條第一項前│
│    │            │    │        │段沒收銷燬之    │
├──┼──────┼──┼────┼────────┤
│    │夾鍊袋      │壹包│同右    │應毒品危害防制條│
│ (五) │            │    │        │例第十九條第一項│
│    │            │    │        │沒收            │
├──┼──────┼──┼────┼────────┤
│    │０九一五二七│壹支│同右    │同右            │
│ (六) │五八六四號行│    │        │                │
│    │動電話（含Ｓ│    │        │                │
│    │ＩＭ卡）    │    │        │                │
├──┼──────┼──┼────┼────────┤
│    │０九三０七八│壹支│同右    │不予沒收        │
│ (七) │二四二二號行│    │        │                │
│    │動電話      │    │        │                │
├──┼──────┼──┼────┼────────┤
│    │第二級毒品甲│貳包│同右    │不予沒收        │
│    │基安非他命（│    │        │                │
│ (八) │驗前毛重伍點│    │        │                │
│    │柒公克、驗後│    │        │                │
│    │毛重伍點陸公│    │        │                │
│    │克）        │    │        │                │
├──┼──────┼──┼────┼────────┤
│ (九) │玻璃吸管    │參支│同右    │不予沒收        │
├──┼──────┼──┼────┼────────┤
│ (十) │注射針筒    │伍支│同右    │不予沒收        │
└──┴──────┴──┴────┴────────┘
附表二：
┌──┬──────┬──┬────┬────────┐
│編號│扣押物品名稱│數量│查獲日期│ 備     註      │
├──┼──────┼──┼────┼────────┤
│    │第一級毒品海│壹包│九十三年│係查獲之毒品，應│
│    │洛因（驗前毛│    │七月二十│依毒品危害防制條│
│ (一) │重零點柒公克│    │二日    │例第十八條第一項│
│    │、驗後毛重零│    │        │前段，沒收銷燬之│
│    │點陸公克）  │    │        │                │
├──┼──────┼──┼────┼────────┤
│    │空夾鍊袋    │壹盒│同右    │應依毒品危害防制│
│ (二) │            │又參│        │條例第十九條第一│
│    │            │個  │        │項沒收          │
├──┼──────┼──┼────┼────────┤
│ (三) │吸管剷子    │貳支│同右    │不予沒收        │
├──┼──────┼──┼────┼────────┤
│ (四) │燈座        │壹個│同右    │不予沒收        │
├──┼──────┼──┼────┼────────┤
│ (五) │菸頭        │肆支│同右    │不予沒收        │
└──┴──────┴──┴────┴────────┘
